RODRIGUEZ, Antonela Belen.

DATOS PERSONALES

- Dirección: Marcos Avellaneda 155, Ing. Sta. Lucia.
- <u>Celular:</u> (011) 1563714762.
- Correo: antonelabelenrodriguez@gmail.com
- LinkedIn: www.linkedin.com/in/antonela-rodriguez

RESUMEN

Mi objetivo profesional es trabajar en una institución sanitaria en la cual pueda desarrollarme y aportar mi formación y experiencia como Licenciada en Nutrición.

Soy una persona comprometida, con grandes dotes de comunicación y escucha que me permiten tener un excelente trato con los pacientes y equipo de trabajo. Mi desarrollo profesional y académico lo realicé en atención primaria al paciente. Desempeñé diversas funciones laborales en áreas de administración de servicios de alimentación y realización de actividades y charlas informativas de forma multidisciplinaria.

ESTUDIOS

- Posgrado sobre BPM y Gestión de Servicios de Alimentación: Asociación Argentina de Dietistas y Nutricionistas Dietistas. *Abril 2021 Septiembre 2021*.
- Jornada de Capacitación en Trastornos Alimentarios: Universidad Abierta Interamericana. Septiembre 2020.
- Licenciada en Nutrición: Universidad Abierta Interamericana. Abril del 2015 Agosto 2020.

EXPERIENCIA LABORAL

Autónoma: Nutricionista certificada. Julio 2021 – Actualidad.

Asesoramiento nutricional vía online y presencial. Confección y monitoreo de planes de alimentación para personas sanas y/o con patologías clínicas. Educación nutricional, prevención y promoción de la salud con charlas organizadas virtual y presencialmente de forma multidisciplinaria con equipos de trabajo de diferentes áreas médicas.

• UAI – Hospital Universitario: Asistente universitario en Nutrición (temporal). *Agosto 2019 – Diciembre 2019.*

Tareas de apoyo en el monitoreo y entrega de planes de alimentación de individuos sanos y enfermos en internación ambulatoria o intensiva. Gerenciamiento, evaluación y control de actividades y calidad del servicio de alimentación del hospital.

 Unidad Sanitaria "Islas Malvinas" y Unidad Sanitaria "Dr. Salvarredy": Asistente universitario en Nutrición (temporal). Abril 2019 – Julio 2019.

Diseño y monitoreo de planes de alimentación de individuos sanos y enfermos, y desarrollo de acciones/charlas de prevención y promoción de la salud para diferentes instituciones públicas como colegios, polideportivos y centro de jubilados.

OTROS CONOCIMIENTOS

- Curso Virtual de Rotulado de Alimentos Envasados.
- Computación: Word, Excel, PowerPoint, Outlook y Redes Sociales.
- Curso de inglés: 2009 2014. Centros Educativos Complementarios de Idiomas Extranjeros.
 Nivel Avanzado.

DESTREZAS

- Trabajo en equipo.
- Interés por el aprendizaje continuo.
- Proactividad.

Disponibilidad horaria: Full time.

